<?xml version="1.0" encoding="UTF-8" standalone="yes"?>
<Wordlist>
    <Paradigm pdgId="1225068" lemma="перасячы+ся" tag="VIPRX">
        <Variant id="a" pravapis="A2008" lemma="перасячы+ся">
            <Slounik name="piskunou2012" idx="142784">{b}перасячы´ся{/b} {i}зак.{/i}, -сячэ´цца, -сяку´цца; {i}ПЧ{/i} -се´кся, -се´клася /// v5{sup}1{/sup} B/</Slounik>
            <Form tag="0">перасячы+ся</Form>
            <Form tag="F1S">перасяку+ся</Form>
            <Form tag="F2S">перасячэ+шся</Form>
            <Form tag="F3S">перасячэ+цца</Form>
            <Form tag="F1P">перасячо+мся</Form>
            <Form tag="F2P">перасечаце+ся</Form>
            <Form tag="F3P">перасяку+цца</Form>
            <Form tag="PMS">перасе+кся</Form>
            <Form tag="PFS">перасе+клася</Form>
            <Form tag="PNS">перасе+клася</Form>
            <Form tag="PXP">перасе+кліся</Form>
            <Form tag="I2S">перасячы+ся</Form>
            <Form tag="I2P">перасячы+цеся</Form>
            <Form tag="PG">перасе+кшыся</Form>
        </Variant>
    </Paradigm>
    <Paradigm pdgId="1227900" lemma="ссячы+ся" tag="VIPRX">
        <Variant id="a" pravapis="A2008" lemma="ссячы+ся">
            <Slounik name="piskunou2012" idx="181792">{b}ссячы´ся{/b} {i}зак.{/i}, ссячэ´цца, ссяку´цца; {i}ПЧ{/i} ссе´кся, -клася /// v5{sup}1{/sup} B/</Slounik>
            <Form tag="0">ссячы+ся</Form>
            <Form tag="F1S">ссяку+ся</Form>
            <Form tag="F2S">ссячэ+шся</Form>
            <Form tag="F3S">ссячэ+цца</Form>
            <Form tag="F1P">ссячо+мся</Form>
            <Form tag="F2P">ссечаце+ся</Form>
            <Form tag="F3P">ссяку+цца</Form>
            <Form tag="PMS">ссе+кся</Form>
            <Form tag="PFS">ссе+клася</Form>
            <Form tag="PNS">ссе+клася</Form>
            <Form tag="PXP">ссе+кліся</Form>
            <Form tag="I2S">ссячы+ся</Form>
            <Form tag="I2P">ссячы+цеся</Form>
            <Form tag="PG">ссе+кшыся</Form>
        </Variant>
    </Paradigm>
    <Paradigm pdgId="1228154" lemma="сячы+ся" tag="VIMRX">
        <Variant id="a" pravapis="A2008" lemma="сячы+ся">
            <Slounik name="piskunou2012" idx="187511">{b}сячы´ся{/b} {i}незак.{/i}, сяку´ся, сячэ´цца, сечаце´ся, сяку´цца; {i}ПЧ{/i} се´кся, -клася /// v5{sup}1{/sup} B/</Slounik>
            <Form tag="0">сячы+ся</Form>
            <Form tag="R1S">сяку+ся</Form>
            <Form tag="R2S">сячэ+шся</Form>
            <Form tag="R3S">сячэ+цца</Form>
            <Form tag="R1P">сячо+мся</Form>
            <Form tag="R2P">сечаце+ся</Form>
            <Form tag="R3P">сяку+цца</Form>
            <Form tag="PMS">се+кся</Form>
            <Form tag="PFS">се+клася</Form>
            <Form tag="PNS">се+клася</Form>
            <Form tag="PXP">се+кліся</Form>
            <Form tag="I2S">сячы+ся</Form>
            <Form tag="I2P">сячы+цеся</Form>
            <Form tag="RG">секучы+ся</Form>
        </Variant>
    </Paradigm>
</Wordlist>
